臺灣彰化地方法院民事裁定　100年度簡聲抗字第2號
抗　告　人　謝 憲 奭
相　對　人　胡 順 治
上列當事人間聲請停止執行事件，抗告人對於民國100年10月5日
本院北斗簡易庭第1審民事裁定（100年度斗簡聲字第12號），提
起抗告，本院裁定如下：
    主    文
抗告駁回。
抗告費用新台幣1,000元由抗告人負擔。
    理    由
一、抗告人以其已對相對人提起第三人異議之訴（案號：本院北
    斗簡易庭100年度斗簡字第178號）為由，聲請裁定停止本院
    98年度司執字第30752號清償債務強制執行事件,就債務人謝
    康邁於應點交之建築物內所遺留動產（即稻谷乾燥機、輸送
    帶機各1組、薏仁塑膠帶、紙箱各5棧板、棧板21塊、攪拌機
    1個、乳牛專用飼料76包)之強制執行程序。經原審調取各該
    卷宗審查後，參酌上開遺留物存放於相對人承受之建築物（
    即坐落彰化縣二林鎮○○段97地號土地上，查封暫編37建號
    之鋼架造倉庫）內，而該建築物之承受金額為新台幣（下同
    ）200萬元，相對人因停止執行所受損害，即相當於200萬元
    在上開第3人異議之訴事件辦案期限2年10個月之法定遲延利
    息，依強制執行法第18條第2項規定,裁定准許抗告人供擔保
    28萬3,333元後，本院98年度司執字第30752號（原裁定將案
    號誤載為：100年度司執字第30752號）清償債務強制執行事
    件，關於前開遺留動產之強制執行程序,於100年度斗簡字第
    178號第3人異議之訴事件判決確定、和解或撤回起訴前應暫
    予停止。
二、抗告人對於原裁定命供擔保金額部分提起抗告，其抗告意旨
    略以：相對人以200萬元承受建物,是不合實際之付出，該建
    物原本不點交，因訴訟中無錢繼續抗告而敗訴，致使整個事
    實無法展現，相對人是用空有的借款金額承受建物，實際上
    只是人頭，幕後確有第3人在炒作，其並沒有200萬元的損害
    ，原裁定有異議空間等語。
三、按法院因必要情形或依聲請定相當並確實之擔保，為停止執
    行之裁定者，該項擔保係備供強制執行債權人因停止執行所
    受損害之賠償，其數額應依標的物停止執行後，債權人因停
    止執行可能遭受之損害額，以為衡量之標準。查相對人於前
    開強制執行事件,雖係以200萬元價額承受債務人謝康邁所有
    未辦保存登記之建築物。 惟執行法院已於100年7月8日解除
    債務人謝康邁及第三人之占有，將該建築物點交於相對人，
    有執行筆錄附該執行卷可稽。雖然債務人謝康邁遺留之前開
    動產，經執行法院暫付相對人保管後，迄不領回，而由執行
    法院進行強制拍賣遺留物程序。但該建物既已由相對人取得
    占有，並無不能利用建築物之情形，即應以相對人因保管前
    開遺留動產之相關必要費用，以為衡量其因停止執行所受損
    害額之依據，不宜依該建築物之全部價額為準。本院參酌相
    對人於本院所提100 年11月17日民事答辯狀陳稱：前開遺留
    物目前約占用155平方公尺之空間,且均已老舊及佈滿灰塵，
    惟恐有損，伊尚須僱人不定期前往巡邏，按占地保管所生無
    法使用之損失，及派人巡邏所需費用計算，每月之費用約為
    8500元等情，堪認為相對人因保管前開遺留動產之相關必要
    費用，約為每個月8500元。則相對人因本件停止執行所受損
    害，即與此金額相當。至於相對人因停止執行而延長保管該
    等動產之期間，視上開第三人異議之訴何時確定以為斷，由
    於何時確定尚無定論，參酌該訴訟事件至第二審確定之時間
    （依各級法院辦案期限實施要點所規定各審級辦案期限，簡
    易事件第1審10月，第2審2年）估計為2年10個月，本院認為
    抗告人應供擔保金額以289,000元為適當。 原裁定以前開建
    築物之承受價額，作為衡量擔保金額之標準，雖未盡妥適。
    惟所定之擔保金額283,333元,未逾此金額，對於抗告人並無
    不利。抗告意旨，指摘原裁定所定擔保金額為不當，求予廢
    棄，自不能認為有理由，應予駁回。
四、依民事訴訟法第436條之1 第3項、第495條之1第1項、第449
    條、第95條、第78條，裁定如主文。
中    華    民    國   100    年    11    月    29    日
                          民事第一庭
                              審判長法  官  康 弼 周
                                    法  官  黃 楹 榆
                                    法  官  陳 瑞 水
以上正本係照原本作成。
不得再抗告。
中    華    民    國   100    年    11    月    29    日
                                    書記官  蕭 美 鈴